臺灣臺北地方法院簡易民事判決
111年度北簡字第11591號
原      告  兆豐產物保險股份有限公司

法定代理人  梁正德
訴訟代理人  謝宇森
被      告  陶庭軒
上列當事人間請求損害賠償（交通）事件，本院於民國111年10
月24日言詞辯論終結，判決如下︰
    主      文
被告應給付原告新臺幣壹拾萬壹仟捌佰柒拾叁元，及自民國一百
一十一年五月二十八日起至清償日止，按年息百分之五計算之利
息。
原告其餘之訴駁回。
訴訟費用新臺幣叁仟玖佰柒拾元由被告負擔百分之二十七，餘由
原告負擔。
本判決原告勝訴部分得假執行。但被告如以新臺幣壹拾萬壹仟捌
佰柒拾叁元為原告預供擔保，得免為假執行。
    事實及理由
一、按因侵權行為涉訟者，得由行為地之法院管轄，民事訴訟法
    第15條第1項定有明文。本件侵權行為地在臺北市○○區○○路0
    段00號處，本院自有管轄權。
二、原告主張：被告於民國110年12月4日20時6分，駕駛車牌號
    碼000-0000號租賃車（下稱被告車輛），在行經臺北市○○區
    ○○路0段00號處時，因有不依規定駛入來車道之行車疏失，
    撞擊由原告承保、訴外人黃印璽所有及駕駛之車牌號碼000-
    0000號自用小客車（下稱系爭車輛），致系爭車輛受有損害
    ，原告已支出必要修復費用新臺幣（下同）369,831元（含
    工資32,800元、塗裝39,300元、零件297,731元），爰依保
    險法第53條第1項、民法第184條第1項前段、第191條之2前
    段規定，請求被告給付系爭車輛之修復費用等語。並聲明：
    被告應給付原告369,831元，及自起訴狀繕本送達翌日起至
    清償日止，按年息5%計算之利息。被告則未於言詞辯論期日
    到場，亦未提出書狀作何聲明陳述。
三、得心證之理由：　　
　㈠經查，原告就其主張之事實，業據提出查核單、系爭車輛行
    車執照、駕駛執照、道路交通事故當事人登記聯單、車損照
    片、汽車險重大賠案工料理算明細表、估價單、電子發票證
    明聯、賠款滿意書等資料為憑（見本院卷第17頁至第67頁）
    ，並有本件交通事故肇事資料在卷可稽（見本院卷第69頁至
    第87頁）。依道路交通事故初步分析研判表肇因研判欄載：
    「A車（即被告車輛）：1.不依規定駛入來車道；2.無照駕
    駛（滿18歲）。B車（即系爭車輛）：尚未發現肇事因素」
    （見本院卷第71頁），原告對此並不爭執（見本院卷第137
    頁），而被告對於原告主張之事實，已於相當時期受合法之
    通知，未於言詞辯論期日到場，亦未提出書狀爭執，依民事
    訴訟法第280條第3項前段準用同條第1項規定，視同自認，
    是本件被告有上開之行車疏失，致系爭車輛受損等情應可認
    定，可信原告之主張為真實。
  ㈡按被保險人因保險人應負保險責任之損失發生，而對於第三
    人有損失賠償請求權者，保險人得於給付賠償金額後，代位
    行使被保險人對於第三人之請求權；但其所請求之數額，以
    不逾賠償金額為限，保險法第53條第1項定有明文。次按因
    故意或過失，不法侵害他人之權利者，負損害賠償責任；汽
    車、機車或其他非依軌道行駛之動力車輛，在使用中加損害
    於他人者，駕駛人應賠償因此所生之損害，民法第184條第1
    項前段、第191條之2前段亦有明定。被告對其使用車輛所生
    侵權行為，自應負損害賠償責任。又不法毀損他人之物者，
    被害人得請求賠償其物因毀損所減少之價額，民法第196條
    復定有明文。被害人請求賠償物被毀損所減少之價額，得以
    修復費用為估定之標準，如修理材料係以新品換舊品，則應
    折舊計算（最高法院104年度台上字第504號判決意旨參照）
    。另依固定資產耐用年數表第2類交通及運輸設備、第3項陸
    運設備、號碼20305規定，除運輸業用以外之其他業用汽車
    之耐用年數為5年，本院爰依固定資產耐用年數表、固定資
    產折舊率表，採定率遞減法計算系爭車輛之折舊。原告請求
    系爭車輛因本件車禍事故之修繕費用為369,831元，其中零
    件費用為297,731元，此有估價單及電子發票證明聯存卷可
    憑（見本院卷第63頁、第65頁），而系爭車輛出廠年月為10
    4年8月，亦有行車執照在卷可佐（見本院卷第19頁），至11
    0年12月4日發生本件車禍事故之日為止，系爭車輛已實際使
    用6年4月（參照營利事業所得稅查核準則第95條第6款規定
    ：「固定資產提列折舊採用平均法、定率遞減法或年數合計
    法者，以1年為計算單位；其使用期間未滿1年者，按實際使
    用之月數相當於全年之比例計算之；不滿1月者，以月計」
    ），已逾自用小客車耐用年數5年以上，依所得稅法第54條
    第3項、固定資產折舊率表規定，以成本10分之1為合度，則
    系爭車輛更換零件部分，經扣除折舊後費用為29,773元（計
    算式：297,731元×0.1＝29,773元；元以下四捨五入），加計
    工資32,800元、塗裝39,300元，系爭車輛修復費用應為101,
    873元。
  ㈢給付無確定期限者，債務人於債權人得請求給付時，經其催
    告而未為給付，自受催告時起，負遲延責任；其經債權人起
    訴而送達訴狀，或依督促程序送達支付命令，或為其他相類
    之行為者，與催告有同一之效力；遲延之債務，以支付金錢
    為標的者，債權人得請求依法定利率計算之遲延利息；應付
    利息之債務，其利率未經約定，亦無法律可據者，週年利率
    為5%，民法第229條第2項、第233條第1項前段及第203條分
    別定有明文。查本件係屬侵權行為損害賠償之債，自屬無確
    定期限者，又係以支付金錢為標的，依前揭法律規定，原告
    請求被告給付自起訴狀繕本送達日之翌日即111年5月28日（
    見本院卷第101頁）起至清償日止，按法定利率5%計算之遲
    延利息，於法有據，應予准許。
四、綜上所述，原告請求被告給付101,873元，及自111年5月28
    日起至清償日止，按年息5%計算之利息，為有理由，逾此部
    分之請求，則無理由，應予駁回。
五、本件原告勝訴部分，係就民事訴訟法第427條第1項訴訟適用
    簡易程序所為被告敗訴之判決，依同法第389條第1項第3款
    規定，應依職權宣告假執行。並依同法第436條第2項適用第
    392條第2項規定，依職權宣告被告如預供擔保，得免為假執
    行。
六、訴訟費用負擔之依據：民事訴訟法第79條。本件訴訟費用額
    ，依後附計算書確定如主文所示金額。
中　　華　　民　　國　　111 　年　　10　　月　　31　　日
                  臺北簡易庭    法  官  詹慶堂
計算書
項　　　　目             金 　額（新臺幣）　　   備註
第一審裁判費　　　       3,970元
合　　　　計　　　       3,970元
上列正本係照原本作成。
如不服本判決，應於判決送達後20日內向本院提出上訴狀（須按
他造當事人之人數附繕本）。如委任律師提起上訴者，應一併繳
納上訴審裁判費。
中　　華　　民　　國　　111 　年　　10　　月　　31　　日
                                書記官  馬正道